臺灣臺中地方法院民事裁定　九十四年度婚字第三六四號
　　原　　　告　甲○○
　　被　　　告　乙○○○
右當事人間請求離婚事件，本院裁定如左：
    主      文
原告之訴(起訴事實在民國九十三年四月二十六日以前)駁回。
訴訟費用由原告負擔。
    事實及理由
一、原告聲明求為判決准原告與被告離婚，其陳述略稱：兩造於民國四十九年七月結
    婚，迄今已逾四十三載。八十二年間原告在香港，因骨刺復發返臺，被告對原告
    病痛未為聞問，甚而當著兒女面前，聲稱原告要求與之離婚。八十四年日媽祖生
    日，家中無男性，被告竟在家中宴請原告同鄉。八十五年前每次原告至香港三個
    月回來，返家想行房，均為被告所拒。八十五年十月小女兒出嫁後，兩造即開始
    分房而居，日常三餐各自處理，東西均分彼此；八十六年間某日被告要至車站，
    原告本擬叫次子載送，不為被告同意，被告並稱其尚有人要，原告死後，其還有
    錢領等語。八十九年十月二十日、九十年十一月及九十二年八月二十二日原告從
    香港返臺及參加公會旅遊，因班機誤點、班次較晚或行程較晚，原告均事先打電
    話交待孫子勿關鐵門，僅鎖玻璃門即可，詎被告返家時，仍係遭反鎖於門外，經
    叫門多時，孫子始行開門。八十九年該次，進門被告即破口大罵原告，持續約二
    個小時，原告忍無可忍因而打被告一巴掌，被告竟報案，警察前來時，正值子女
    返家，原告在子女面前稱要離婚，有難以維持婚姻之重大事由，爰依民法第一千
    零五十二條第二項規定請求准予離婚等語。
二、按訴訟標的於確定之終局判決中經裁判者，除法律別有規定外，當事人不得就該
    法律關係更行起訴，如更行起訴時，法院應以裁定駁回之，民事訴訟法第四百條
    第一項、第二百四十九條第一項第七款後段分別定有明文。又所謂既判力不僅關
    於其言詞辯論終結前所提出之攻擊防禦方法有之，即其當時得提出而未提出之攻
    擊防禦方法亦有之。最高法院五十一年台上字第六六五號判例著有明文。經查，
    本件原告曾於九十二年十一月二十一日就前開事實，對被告提出離婚之訴，其訴
    訟標的為民法第一千零五十二條第二項，經台灣高等法院台中分院於九十三年四
    月二十六日辯論終結，並於同年五月三日以九十三年度家上字第五０號判決駁回
    原告離婚之請求，並已確定，其於本件之訴所主張之事實在九十三年四月二十六
    日前之事實，既為前案既判力所及，則本件原告起訴事實發生在九十三年四月二
    十六日以前者，再行起訴，揆諸上開說明，應予駁回。
三、依民事訴訟法第二百四十九條第一項第七款、第九十五條、第七十八條裁定如主
    文。
中　　　華　　　民　　　國　　九十四　　年　　　三　　　月　　　三十一　日
                                    臺灣臺中地方法院家事法庭
~B法　　　官　陳學德
右為正本係照原本作成
如對本判決上訴須於判決送達後廿日內向本院提出上訴狀
中　　　華　　　民　　　國　　九十四　　年　　　三　　　月　　 三十一　 日
~B法院書記官
